# 陈版，咨询一个购买股权的问题，谢谢。

提问人：范豆 20152015 时间：2020-07-28 13:33:03
陈版好：
如果A公司通过支付 10 万元购买了B公司，但是把 10 万打给B公司的自然人股东，B公司之前没有实收资本，账面上只有未分配利润，且是负数，比如，负债 10 万，未分配-9.9万，资产0.1万，想问下：
1 、A公司分录，借：长投 10 万 贷：银行存款
2 、B公司的分录如何做呢
3 、A公司编制合并报表，如何抵销这笔长投呢？
以上，谢谢陈版！

回答人：chenyiwei
这个问题首先要了解A收购B的目的，即为何要收购一个没有实际出资、净资产为负数的空壳公司。判断该交易是否公允和具有商业实质。
例如，B公司具有某项具有稀缺性的资质，正好是A经营所需，但A并不需要B的经营性资产，此时假设该交易的定价是合理的，则A个别报表层面按实际投资成本计入长期股权投资成本；B的个别报表层面只需进行实收资本股东明细的调整；A的合并报表层面将收购价格高于B的可辨认净资产公允价值的差额（实际上就是取得该资质的对价）确认为一项“无形资产——特许资质”，在合理确定的受益年限内摊销。